【裁判字號】    94,訴,461
【裁判日期】    950316
【裁判案由】    毒品危害防制條例
【裁判全文】
臺灣宜蘭地方法院刑事判決               94年度訴字第461號
公  訴  人  臺灣宜蘭地方法院檢察署檢察官
被      告  甲○○
                    （現另案於臺灣宜蘭監獄執行中）
上列被告因毒品危害防制條例案件，經檢察官提起公訴（94年度
毒偵字第1201號），及移送併辦（95年度毒偵字第216號），經
本院合議庭裁定以簡式審判程序審理，判決如下：
    主  文
甲○○連續施用第壹級毒品，處有期徒刑壹年，扣案之第壹級毒
品海洛因壹包（淨重零點伍參公克）沒收銷燬之；扣案之前開海
洛因外包裝袋壹個、注射針筒肆支均沒收。又連續施用第貳級毒
品，處有期徒刑捌月，扣案之第貳級毒品安非他命壹包（驗餘淨
重零點參伍肆貳公克）沒收銷燬之；扣案之前開安非他命外包裝
袋壹個、夾鏈袋參拾參個、吸食器壹組均沒收。應執行有期徒刑
壹年陸月，扣案之第壹級毒品海洛因壹包（淨重零點伍參公克）
、第貳級毒品安非他命壹包（驗餘淨重零點參伍肆貳公克）沒收
銷燬之；扣案之前開海洛因外包裝袋壹個、安非他命外包裝袋壹
個、注射針筒肆支、夾鏈袋參拾參個、吸食器壹組均沒收。
    事實及理由
一、構成犯罪事實：
    甲○○前於民國91年間，因施用毒品案件，經觀察、勒戒後
    ，認無繼續施用毒品傾向，於91年3月13日執行完畢釋放，
    並由臺灣宜蘭地方法院檢察署檢察官於91年3月13日，以91
    年度毒偵緝字第14號不起訴處分確定。詎其不知悔改，於觀
    察、勒戒執行完畢釋放後，5年內復基於施用第一級毒品海
    洛因之概括犯意，自94年7月5日8時許至94年12月18日19時
    許，連續在宜蘭縣礁溪鄉○○村○○路144號住處、宜蘭縣
    蘇澳鎮龍德工業區內工地等處，以將海洛因摻水置入注射針
    筒內注射血管；或將海洛因摻入香菸中點燃吸食其煙之方式
    ，施用第一級毒品海洛因多次。另基於施用第二級毒品安非
    他命之概括犯意，自94年7月2日10時許至94年12月17日上午
    某時，連續在宜蘭縣礁溪鄉○○村○○路144號住處、宜蘭
    縣蘇澳鎮龍德工業區內工地等處，以將安非他命置入吸食器
    內燒烤吸食其煙之方式，施用第二級毒品安非他命多次。嗣
    分別於：（一）94年8月26日12時30分許，為警持本院核發
    之搜索票至上開住處執行搜索，扣得海洛因1包（淨重0.53
    公克）、安非他命1包（淨重0.3679公克，取樣0.0137 公克
    已鑑析用罄，驗餘淨重0.3542公克），及其所有供施用第一
    級毒品海洛因使用之注射針筒1支；供施用第二級毒品安非
    他命使用夾鏈袋33個，經採尿送驗結果呈嗎啡、甲基安非他
    命陽性反應；（二）94年12月19日17時許，因違反毒品危害
    防制條例案件，經臺灣宜蘭地方法院檢察署發佈通緝，在上
    開住處為警緝獲，並扣得其所有供施用第一級毒品海洛因使
    用之注射針筒3支；供施用第二級毒品安非他命使用之吸食
    器1組，經採尿送驗結果呈嗎啡、甲基安非他命陽性反應。
二、認定犯罪事實所憑之證據及理由：
（一）被告甲○○於警詢、偵查、本院審理中之自白。
（二）宜蘭縣警察局宜蘭分局移送毒品案件犯嫌姓名與尿液編號
      對照表1份、宜蘭縣警察局刑警隊偵辦毒品案件犯罪嫌疑
      尿液送驗編號與姓名對照表1份、慈濟大學濫用藥物檢驗
      中心檢驗總表2份，可證被告有連續施用海洛因、安非他
      命之事實。
（三）扣案之白粉1包（淨重0.53公克），經囑託法務部調查局
      鑑驗，結果含有海洛因成分，此有該局94年10月25日調科
      壹字第300001356號鑑定通知書1份在卷足憑；另扣案之白
      色顆粒1包（淨重0.3679公克，取樣0.0137公克已鑑析用
      罄，驗餘淨重0.3542公克），經囑託憲兵司令部刑事鑑識
      中心鑑驗，結果含有甲基安非他命成分，此有該中心94年
      11月17日（94）安鑑字第02639號鑑驗通知書1份在卷足憑
      。可證被告有施用海洛因、安非他命之事實。
（四）扣案之注射針筒4支、夾鏈袋33個、吸食器1組，可證被告
      有施用海洛因、安非他命之事實。
（五）臺灣宜蘭地方法院檢察署檢察官91年度毒偵緝字第14號不
      起訴處分書、臺灣宜蘭地方法院檢察署刑案資料查註紀錄
      表、全國施用毒品紀錄表、臺灣高等法院被告前案紀錄表
      各1份，可證被告於觀察、勒戒執行完畢釋放後，5年內分
      別再犯毒品危害防制條例第10條之罪。
（六）上開（二）至（五）證據，足以佐證被告首開自白與事實
      相符。
三、論罪科刑之理由：
（一）按海洛因、安非他命分屬毒品危害防制條例第2條第2項第
      1款、第2款所定之第一級、第二級毒品。故被告甲○○所
      為，係犯毒品危害防制條例第10條第1項、第2項之施用第
      一級、第二級毒品罪。又移送併辦部分雖未經起訴，惟與
      起訴部分，有連續犯之裁判上一罪之關係，本院自應予以
      審理。
（二）被告持有第一級毒品海洛因、第二級毒品安非他命之低度
      行為，為施用第一級、第二級毒品之高度行為所吸收，均
      不另論處。
（三）被告先後多次施用第一級、第二級毒品之犯行，均時間緊
      接，方法相同，觸犯構成要件相同之罪，顯係分別基於概
      括犯意反覆為之，應分別依連續犯規定以一罪論，並均加
      重其刑。
（四）被告所犯連續施用第一級、第二級毒品二罪間，犯意個別
      ，罪名互殊，應予分論併罰。
（五）審酌被告有詐欺、毒品危害防制條例之犯罪前科，有臺灣
      高等法院被告前案紀錄表1份在卷可參，素行尚非相當良
      好，且前經觀察、勒戒後，仍分別再犯本罪，顯見其對於
      毒品之依賴性甚高，有予較長期間隔離社會之必要，與被
      告施用之期間，和施用毒品足以造成神經方面損害，並容
      易引起財產、暴力方面犯罪，及被告犯罪後坦承犯行，態
      度良好等一切情狀，分別量處如主文所示之刑，並定其應
      執行之刑。
（六）扣案之第一級毒品海洛因1包（合計淨重0.53公克）、第
      二級毒品安非他命1包（驗餘淨重0.3542公克），應依毒
      品危害防制條例第18條第1項前段規定，諭知沒收銷燬。
      又上開海洛因、安非他命外包裝袋各1個，有防止毒品裸
      露、逸出、潮濕功用，並便於攜帶，分別供被告施用海洛
      因、安非他命使用之物；另扣案之注射針筒4支，為被告
      所有，供被告施用海洛因使用之物；扣案之夾鏈袋33個、
      吸食器1組，均為被告所有，供被告施用安非他命使用之
      物，均爰依刑法第38條第1項第2款規定，宣告沒收。
四、適用之法律：
（一）程序法方面：刑事訴訟法第273條之1第1項、第299條第1
      項前段、第310條之2。
（二）實體法方面：毒品危害防制條例第10條第1項、第2項、第
      18條第1項前段，刑法第11條前段、第56條、第51條第5款
      、第38條第1項第2款。
本案經檢察官吳宇青到庭執行職務。
中    華    民    國    95    年    3    月    16    日
                  刑事第二庭    法  官  蘇錦秀
以上正本證明與原本無異。
如不服本判決應於送達後10日內向本院提出上訴狀。（需附繕本
）
                                書記官  陳雅君
中    華    民    國    95    年    3     月    22    日
附錄本案論罪科刑法條
★毒品危害防制條例第10條：
施用第1級毒品者，處6月以上5年以下有期徒刑。
施用第2級毒品者，處3年以下有期徒刑。


司法院資訊處製作；財團法人民間司法改革基金會備份。
